臺灣高等法院高雄分院刑事判決　　　　94年度上訴字第1141號
上　訴　人　　臺灣高雄地方法院檢察署檢察官
被　　　告　　甲○○
上列上訴人因被告違反毒品危害防制條例案件，不服臺灣高雄地
方法院94年度訴字第1722號中華民國94年7 月5 日第一審判決（
起訴案號：臺灣高雄地方法院檢察署94年度毒偵字第2019號，移
送併辦案號：同檢察署94年度毒偵字第5332、5839號），提起上
訴，本院判決如下：
    主  文
原判決撤銷。
甲○○連續施用第一級毒品，累犯，處有期徒刑壹年陸月。
扣案之海洛因包（含包裝袋驗後合計淨重零點壹陸公克，空包
裝重零點陸貳公克）沒收銷燬之，注射針筒壹支沒收。
    事  實
一、甲○○於民國（以下同）89年間因違反毒品危害防制條例案
    件，經台灣高雄地方法院以民國90年度訴字第80號判處有期
    徒刑8 月確定，於91年4 月9 日執行完畢。又其前因施用毒
    品案件，經台灣高雄地方法院以88年度毒聲字第9594號裁定
    送觀察、勒戒後，認無繼續施用毒品之傾向，於89年1 月24
    日執行完畢釋放，由臺灣高雄地方法院檢察署檢察官於89年
    1 月24日，以88年度毒偵字第3000號為不起訴處分確定。又
    其因施用毒品案件，經台灣高雄地方法院以89年度毒聲字第
    5354號裁定送觀察、勒戒後，認有繼續施用毒品之傾向，再
    經台灣高雄地方法院以89年度毒聲字第6010號裁定令入戒治
    處所施以強制戒治，嗣經台灣高雄地方法院以89年度毒聲字
    第9858號裁定停止戒治，所餘戒治期間付保護管束，並於90
    年1 月9 日釋放，且於90年8 月1 日強制戒治期滿（該案並
    由臺灣高雄地方法院檢察署檢察官提起公訴，經台灣高雄地
    方法院以90年度訴字第80號判處有期有期徒刑8 月確定，已
    執行完畢），嗣又因施用毒品案件，經本院以94年度上訴字
    第64號判處有期徒刑1 年確定（尚未執行完畢）。於上開強
    制戒治執行完畢釋放後之5 年內，甲○○明知海洛因為列管
    之第一級毒品，不得非法持有、施用，竟基於施用第一級毒
    品海洛因之概括犯意，自94年2 月25日後之某日起至94年5
    月20日止，連續在高雄縣、市之遊藝場等處所，以將第一級
    毒品海洛因摻在香煙吸食之方式及注射方式，施用第一級毒
    品海洛因多次，平均約3 至5 天施用1 次，嗣於94年3 月8
    日下午2 時40分許，在高雄縣美濃鎮○○路55號前為警查獲
    ，並扣得海洛因3 包（含包裝袋，驗後合計淨重0.16公克，
    空包裝重0.62公克），並經其同意採集尿液送驗結果確呈嗎
    啡陽性反應。又於94年4 月27日2 時30分許，在高雄縣旗山
    鎮○○○路650 號後面空屋，為警發覺可疑，經採尿送驗又
    第2 次被查獲，並扣得注射針筒1 支。又於94年5 月20日14
    時許，在高雄縣旗山鎮旗山中學旁，經警發覺可疑，採尿送
    驗又第3 次被查獲。
二、案經高雄市政府警察局鹽埕分局移送臺灣高雄地方法院檢察
    署檢察官偵查起訴，及高雄縣警察局旗山分局移送同署檢察
    官函請併案審理。
    理  由
一、上揭施用第一級毒品海洛因之事實，業據被告甲○○坦承不
    諱，且被告甲○○於前述時、地為警第1 次查獲後，經警採
    集其尿液送往高雄市立凱旋醫院檢驗結果，確呈嗎啡陽性反
    應，此有該院94年3 月28日濫用藥物尿液檢驗報告、高雄市
    政府警察局鹽埕分局毒品驗尿編號姓名對照表各1 份（見94
    年度毒偵字第2914號偵查卷第11、12頁）在卷可稽，其第2
    、3 次被查獲經警採集其尿液送檢驗結果，仍呈嗎啡陽性反
    應，此有台灣檢驗科技股份有限公司94年6 月2 日、94年6
    月15日編號KＺ000000 000000 號、KＺ000000000000號濫用藥
    物尿液檢驗報告可憑，並有扣案之白色粉末3 包及注射針筒
    1 支扣案可資佐証。又該扣案之白色粉末3 包（含包裝袋，
    驗後合計淨重0.16公克，空包裝重0.62公克），經送驗結果
    ，確實含有第一級毒品海洛因之成分，有法務部調查局調科
    壹字第220019960 號鑑定通知書在卷可稽，足徵被告甲○○
    之自白，核與事實相符，應堪採信。另被告甲○○前因施用
    毒品案件，經台灣高雄地方法院以88年度毒聲字第9594號裁
    定送觀察、勒戒後，認無繼續施用毒品之傾向，於89年1 月
    24日執行完畢釋放，由臺灣高雄地方法院檢察署檢察官於89
    年1 月24日，以88年度毒偵字第3000號為不起訴處分確定。
    又因施用毒品案件，經台灣高雄地方法院以89年度毒聲字第
    5354號裁定送觀察、勒戒後，認有繼續施用毒品之傾向，再
    經台灣高雄地方法院以89年度毒聲字第6010號裁定令入戒治
    處所施以強制戒治，嗣經台灣高雄地方法院以89年度毒聲字
    第9858 號 裁定停止戒治，所餘戒治期間付保護管束，於90
    年1 月9日 釋放，並於90年8 月1 日強制戒治期滿，並由臺
    灣高雄地方法院檢察署檢察官提起公訴，經台灣高雄地方法
    院以90年度訴字第80號判處有期有期徒刑8 月確定（已執行
    完畢），嗣又因施用毒品案件，經本院以94年度上訴字第64
    號判處有期徒刑1 年確定（尚未執行完畢），有前開判決書
    、臺灣高等法院被告前案紀錄表、臺灣高雄地方法院檢察署
    刑案資料查註紀錄表各1 份在卷可稽，足認被告甲○○確於
    前開強制戒治執行完畢釋放後，5 年內再犯施用第一級毒品
    海洛因之行為，事證明確，其犯行已堪認定。
二、按海洛因屬毒品危害防制條例第2 條第2 項第1 款所規定之
    第一級毒品。核被告甲○○所為，係犯毒品危害防制條例第
    10條第1 項施用第一級毒品罪。被告甲○○持有第一級毒品
    ，復進而施用，其持有第一級毒品之低度行為，為施用第一
    級毒品之高度行為所吸收，不另論罪。被告甲○○多次施用
    毒品，時間緊接，方法相同，所犯為構成要件相同之罪名，
    顯係基於概括犯意而犯之，應依連續犯規定論以一罪。被告
    甲○○自94年3 月9 日至同年5 月20日施用海洛因部分雖未
    据起訴，惟此部分與起訴部分有連續犯裁判上一罪關係，亦
    為起訴效力所及，本院自得一併審究。被告甲○○前因違反
    毒品危害防制條例案件，經台灣高雄地方法院以90年度訴字
    第80號判處有期徒刑8 月確定，於91年4 月9 日執行完畢，
    有卷附臺灣高等法院被告前案紀錄表、臺灣高雄地方法院檢
    察署刑案資料查註紀錄表各1 份可按，其受有期徒刑之執行
    完畢後，5 年以內再犯有期徒刑以上之罪，為累犯，依法加
    重其刑。
三、原審予以論科，固非無見，惟查原審就被告甲○○自94年3
    月9 日至同年5 月20日施用海洛因部分未及審究，尚有未洽
    （原審於94年7 月5 日宣判，被告甲○○第2 、3 次被查獲
    部分於94年7 月26日才移送併辦），檢察官上訴請求就被告
    甲○○該未及審究部分併案審判，為有理由，原判決自應予
    撤銷改判。審酌被告甲○○施用毒品，足以戕害其身心，滋
    生其他犯罪，損及公益，其曾經觀察、勒戒及強制戒治執行
    完畢，並經法院判處有期徒刑確定，仍未能戒絕毒品，又再
    為施用毒品犯行，顯見其不思悔改，自制力亦顯不佳，其施
    用毒品行為係屬自我戕害行為，犯後已坦承犯行等一切情狀
    ，爰量處有期徒刑1 年6 月。扣案之第一級毒品海洛因3 包
    （含包裝袋，驗後合計淨重0.16公克，空包裝重0.62公克）
    ，為違禁物，不論屬於何人所有，爰依毒品危害防制條例第
    18 條 第1 項前段規定，沒收銷燬之（包裝袋部分因與第一
    級毒品海洛因難以析離，應視同毒品一併沒收銷燬），扣案
    之注射針筒1 支，係被告甲○○所有供施用毒品使用之物，
    並依刑法第38條第1 項第2 款宣告沒收；至送驗耗損之毒品
    ，因已滅失而不存在，不併為諭知沒收銷燬，附此敘明。
據上論結，應依刑事訴訟法第369 條第1 項前段、第364 條、第
299 條第1 項前段，毒品危害防制條例第10條第1 項、第18條第
1 項前段，刑法第11條、第56條、第47條、第38條第1 項第2款
，判決如主文。
本案經檢察官陳國全到庭執行職務。
中　　華　　民　　國　　94　　年　　9 　　月　　27　　日
                  刑事第六庭    審判長法  官  王憲義
                                      法  官  李淑惠
                                      法  官  張盛喜
以上正本證明與原本無異。
如不服本判決應於收受本判決後10日內向本院提出上訴書狀，其
未敘述上訴理由者，並得於提起上訴後10日內向本院補提理由書
狀（均須按他造當事人之人數附繕本）「切勿逕送上級法院」。
中　　華　　民　　國　　94　　年　　9 　　月　　29　　日
　　　　　　　　　　　　　　　　　　　書記官  林明威
附錄本件判決論罪科刑法條：
毒品危害防制條例第10條第1項
施用第一級毒品者，處6月以上5年以下有期徒刑。
